【裁判字號】    97,易,401
【裁判日期】    970619
【裁判案由】    竊盜
【裁判全文】
臺灣臺南地方法院刑事判決               97年度易字第401號
公  訴  人  臺灣臺南地方法院檢察署檢察官
被      告  癸○○
                    號
                    （現於另案台南監獄台南分監執行中）
上列被告因竊盜案件，經檢察官依通常程序起訴（九十七年度偵
緝字第二三四號），被告於本院準備程序進行中，先就被訴事實
為有罪之陳述，經本院合議庭裁定由受命法官獨任進行簡式審判
程序，判決如下：
    主      文
癸○○犯如附表所犯法條欄所示之罪，各處如附表主文欄所示之
刑，應執行有期徒刑壹年陸月，如易科罰金，以銀元參佰元即新
台幣玖佰元折算壹日。
    事      實
一、如附表犯罪事實欄所載。
二、案經臺南市警察局第二分局報告臺灣臺南地方法院檢察署偵
    查起訴。
    理      由
一、被告之犯罪事實，有下列事證足資證明：
  (一)被告癸○○於偵查及本院審理時之自白。
  (二)證人郭美玲於警詢及偵查中之證述。
  (三)證人鄭獻忠於警詢及偵查中之證述。
  (四)估讓憑單一份。
  (五)被害人戊○○、己○○、辛○○、甲○○、子○○、丁○○
    、乙○○、壬○○、丙○○、庚○○、寅○○於警詢中之指
    述。
  (六)SIM卡申請人資料三份。
  (七)報案三聯單一份。
  (八)通聯調閱查詢單一份。
  (九)扣押物品清單一份。
  (十)搜索場照片二張。
二、新舊法之比較：
    被告所為如附表編號一行為後，刑法於九十四年二月二日修
    正公布，於九十五年七月一日施行，其中刑法修正第二條、
    第三十三條及第五十一條規定，並刪除第五十六條規定。按
    行為後法律有變更者，適用行為時之法律，但行為後之法律
    有利於行為人者，適用最有利於行為人之法律，現行刑法第
    二條第一項訂有明文。此條規定乃與刑法第一條罪刑法定主
    義契合，而貫徹法律禁止溯及既往原則，係規範行為後法律
    變更所生新舊法律比較適用之準據法，是刑法第二條本身雖
    經修正，但刑法第二條既屬適用法律之準據法，本身尚無比
    較新舊法之問題，應一律適用裁判時之現行刑法第二條規定
    ，以決定適用之刑罰法律，先予辨明。又以本次刑法修正之
    比較新舊法，應就罪刑有關之共犯、未遂犯、想像競合犯、
    牽連犯、連續犯、結合犯，以及累犯加重、自首減輕暨其他
    法定加減原因（如身分加減）與加減例等一切情形，綜其全
    部罪刑之結果而為比較，最高法院九十五年五月二十三日著
    有九十五年度第八次刑庭會議決議可資參照。經查：
  (一)刑法第五十六條之連續犯規定，於九十四年一月七日修正刪
    除，並於九十五年七月一日施行。是於新法修正後，依新法
    之規定，被告所犯如附表編號一所示之竊盜罪，即須分論併
    罰。比較新、舊法之結果，此部分適用被告行為時之法律，
    即依修正施行前之刑法第五十六條規定，論以一加重竊盜罪
    ，對被告並無不利之情形。
  (二)累犯部分：被告如附表編號一所示之犯罪科刑及執行紀錄，
    有臺灣高等法院被告前案紀錄表在卷可按，其等受有期徒刑
    之執行完畢，五年以內再故意犯本件有期徒刑以上之罪，依
    修正施行前後之刑法第四十七條規定，均構成累犯，故修正
    施行後之刑法第四十七條規定對被告而言並無有利之情形，
    爰依刑法第二條第一項前段規定，逕依修正施行前之刑法第
    四十七條規定論以累犯，加重其刑。
  (三)依修正前刑法第四十一條第一項前段：「犯最重本刑五年以
    下有期徒刑以下之刑之罪，而受六個月以下有期徒刑或拘役
    之宣告，因身體、教育、職業、家庭之關係或其他正當事由
    ，執行顯有困難者，得以一元以上三元以下折算一日，易科
    罰金。」，及修正前罰金罰鍰提高標準條例第二條（已刪除
    ），就其原定數額提高為一百倍折算一日之規定，被告行為
    時之易科罰金折算標準，最高應以銀元三百元即新臺幣九百
    元折算一日；而修正後之刑法第四十一條第一項前段則規定
    ：「犯最重本刑五年以下有期徒刑以下之刑之罪，而受六個
    月以下有期徒刑或拘役之宣告者，得以新臺幣一千元、二千
    元或三千元折算一日，易科罰金。」，比較新舊易科罰金折
    算標準，自以修正前之規定，較有利於被告。
  (四)刑法第三百二十條第一項之普通竊盜罪，其法定刑為得科銀
    元五百元以下罰金，依修正後刑法施行法增訂第一條之一：
    「中華民國九十四年一月七日刑法修正施行後，刑法分則編
    所定罰金之貨幣單位為新臺幣。九十四年一月七日刑法修正
    時，刑法分則編未修正之條文定有罰金者，自九十四年一月
    七日刑法修正施行後，就其所定數額提高為三十倍。但七十
    二年六月二十六日至九十四年一月七日新增或修正之條文，
    就其所定數額提高為三倍」及刑法第三十三條第五款修正為
    ：「主刑之種類如下：五、罰金：新臺幣一千元以上，以百
    元計算之」等規定觀之，依修正後之法律，刑法第三百二十
    條第一項之普通竊盜罪，所得科處之罰金刑最高為新臺幣一
    萬五千元、最低為新臺幣一千元，然依被告行為時之刑罰法
    律，即罰金罰鍰提高標準條例第一條前段規定之提高倍數十
    倍及修正前刑法第三十三條第五款規定之罰金最低額一元計
    算，則刑法第三百二十條第一項之普通竊盜罪所得科處之罰
    金最高為銀元五千元，最低額為銀元十元，若換算為新臺幣
    ，最高額雖與新法同為新臺幣一萬五千元，然最低額僅為新
    臺幣三十元。因此，比較上述修正前、後之刑罰法律，就被
    告所為附表編號一所示之竊盜罪，自以被告行為時關於科處
    罰金刑之法律較有利於被告。
  (五)被告為如附表編號一行為後，刑法第五十一條第五款已修正
    數罪併罰定其應執行者：「宣告多數有期徒刑者，於各刑中
    之最長期以上，各刑合併之刑期以下，定其刑期。但不得逾
    三十年。」，與舊法規定之數罪併罰定其應執行者：「宣告
    多數有期徒刑者，於各刑中之最長期以上，各刑合併之刑期
    以下，定其刑期。但不得逾二十年。」之規定相較，自以舊
    法規定之定應執行刑之上限為二十年，對被告較為有利，此
    為影響被告刑罰之法律效果，是被告行為後法律已有所變更
    ，而本案數罪既符合定應執行刑之要件, 經比較新舊刑法第
    五十一條第五款之規定，應依刑法第二條第一項前段之規定
    ，適用被告行為時之舊法，而定其應執行之刑。
  (六)綜合上述各條文修正前、後之比較，揆諸前揭最高法院決議
    及修正後刑法第二條第一項前段、後段規定之「從舊、從輕
    」原則，被告就如附表編號一犯行，與附表編號二至編號八
    定應執行刑部分，應適用行為時之法律，即修正前刑法之相
    關規定予以論處。
二、核被告所為係分別犯附表所犯法條欄所示之罪。被告所犯附
    表編號一之竊盜罪，均時間緊接，方式一致，且觸犯構成要
    件相同之罪名，顯基於概括犯意反覆為之，應依修正前刑法
    第五十六條連續犯之規定論以一罪，並依法加重其刑。附表
    編號一所犯之罪與編號二至編號八所犯各罪間，犯意各別，
    行為互殊，應予分論併罰。被告於九十三年間因竊盜案件，
    經本院以九十三年度易緝字第七三號判處有期徒刑一年確定
    ，於九十四年十一月七日因縮短刑期執行完畢出監，此有臺
    灣高等法院被告前案紀錄表附卷可稽，其於五年以內故意再
    犯如附表所示有期徒刑以上之罪，附表編號一應依修正前刑
    法第四十七條規定論以累犯，附表編號二至編號八應依刑法
    第四十七條第一項規定論以累犯，並均加重其刑。爰審酌被
    告前有竊盜犯行，經執行後仍不知悔改，不思以正當方式獲
    取生活所需，貪圖小利，再度竊取他人之物並故買贓物，自
    不宜輕縱，惟被告始終坦承犯行，態度尚可等一切情狀，分
    別量處如附表主文欄所示之刑，並定應執行之刑，以資懲儆
    。另被告犯行雖發生在九十六年四月二十四日前，惟其於中
    華民國九十六年罪犯減刑條例施行前之九十六年四月十二日
    經通緝（見卷附通緝書），未能於九十六年十二月三十一日
    以前自動歸案接受審判，依中華民國九十六年罪犯減刑條例
    第五條規定，應不予減刑，爰不為減刑之宣告，附此敘明。
據上論斷，應依刑事訴訟法第二百七十三條之一第一項、第二百
九十九條第一項前段、第三百十條之二、第四百五十四條，刑法
第二條第一項前段、第三百二十條第一項、第三百四十九條第二
項、第四十一條第一項前段、第四十七條第一項，修正前刑法第
五十六條、第五十一條第五款、第四十一條第一項前段、第二項
、第四十七條，刑法施行法第一條之一、第三條之一第三項，廢
止前罰金罰鍰提高標準條例第二條，判決如主文。
本案經檢察官丑○○到庭執行職務。
中    華    民    國    97    年    6     月    19    日
                  刑事第六庭    法  官  黃莉莉
以上正本證明與原本無異
如不服本判決應於收受本判後十日內向本院提出上訴書狀，並應
敘述具體理由。如未敘述上訴理由者，應於上訴期間屆滿後二十
日內向本院補提理由書狀（均須按他造當事人之人數附繕本）「
切勿逕送上級法院」。
                                書記官  許哲萍
中    華    民    國    97    年    6     月     20    日
附表
┌──┬─────────────────────────────────┐
│編號│犯罪事實                                                          │
│    ├─────────────────────────────────┤
│    │所犯法條                                                          │
│    ├─────────────────────────────────┤
│    │主    文                                                          │
├──┼─────────────────────────────────┤
│一  │癸○○基於意圖為自己不法所有之概括犯意，於民國九十五年五月七日晚間│
│    │十時許，在臺南縣新營市○○路民治夜市停車場內竊取車號UJ5-615號機車 │
│    │置物箱內戊○○所有之手機一隻及SIM卡（門號0000000000）一張。其復承 │
│    │前之概括犯意，連續於九十五年六月二十日下午三時許，在臺南市東區○○○
○    ○路227號處竊取車號ZVB-108號機車置物箱內己○○所有之手機一支及SIM卡 │
│    │（門號0000000000）一張；九十五年六月二十二日下午二時許在台南市○○○
○    ○路近東寧路口處竊取機車置物箱內辛○○所有之手機一支（HAIER廠、序號 │
│    │ESN：05275F22）；九十五年六月二十七日下午四時許在台南市立體育場田 │
│    │徑場外停車場竊取車號RB7-905號機車置物箱內甲○○所有之包包一只，內 │
│    │有數位相機一台及SIM卡（門號0000000000）一張等物。                 │
│    ├─────────────────────────────────┤
│    │刑法第三百二十條第一項普通竊盜罪                                  │
│    ├─────────────────────────────────┤
│    │癸○○連續竊盜，累犯，處有期徒刑陸月，如易科罰金，以銀元參佰元即新│
│    │台幣玖佰元折算壹日。                                              │
├──┼─────────────────────────────────┤
│二  │癸○○於九十五年七月二十二日下午四時許，在臺南縣北門鄉雙春濱海遊樂│
│    │區竊取車號BMM-481號機車置物箱內子○○所有之手機一支（HAIER廠、型號│
│    │D1000，序號ESN：0527BC77）。                                      │
│    ├─────────────────────────────────┤
│    │刑法第三百二十條第一項普通竊盜罪                                  │
│    ├─────────────────────────────────┤
│    │癸○○竊盜，累犯，處有期徒刑參月，如易科罰金，以新臺幣壹仟元折算壹│
│    │日。                                                              │
├──┼─────────────────────────────────┤
│三  │癸○○於九十五年八月五日下午五時許，在台南市安平區秋茂園風景區停車│
│    │場內竊取機車置物箱內丁○○所有之手機一支（NOKIA廠、6100型、序號   │
│    │000000000000000）及SIM卡（門號0000000000）一張。                  │
│    ├─────────────────────────────────┤
│    │刑法第三百二十條第一項普通竊盜罪                                  │
│    ├─────────────────────────────────┤
│    │癸○○竊盜，累犯，處有期徒刑參月，如易科罰金，以新臺幣壹仟元折算壹│
│    │日。                                                              │
├──┼─────────────────────────────────┤
│四  │癸○○於九十五年八月十一日某時，在臺南市安平區秋茂園風景區停車場竊│
│    │取車號L9Q-527號機車置物箱內乙○○所有之手機（MOTOROKA廠、V180型、 │
│    │序號000000000000000）。                                           │
│    ├─────────────────────────────────┤
│    │刑法第三百二十條第一項普通竊盜罪                                  │
│    ├─────────────────────────────────┤
│    │癸○○竊盜，累犯，處有期徒刑參月，如易科罰金，以新臺幣壹仟元折算壹│
│    │日。                                                              │
├──┼─────────────────────────────────┤
│五  │癸○○於九十五年八月十六日下午四時許，在台南市體育場田徑場外停車場│
│    │竊取車號G9Y-527號機車置物箱內壬○○所有之手機一支（皮爾卡登廠、型 │
│    │號PC-981、序號000000000000000）及SIM卡（門號0000000000）一張。    │
│    ├─────────────────────────────────┤
│    │刑法第三百二十條第一項普通竊盜罪                                  │
│    ├─────────────────────────────────┤
│    │癸○○竊盜，累犯，處有期徒刑參月，如易科罰金，以新臺幣壹仟元折算壹│
│    │日。                                                              │
├──┼─────────────────────────────────┤
│六  │癸○○於九十五年七月三十一日後某日，向綽號「阿呆」之友人故買贓物即│
│    │丙○○所有之手機一支（OKWAP廠A267型、序號000000000000000）。      │
│    ├─────────────────────────────────┤
│    │刑法第三百四十九條第二項故買贓物罪                                │
│    ├─────────────────────────────────┤
│    │癸○○故買贓物，累犯，處有期徒刑參月，如易科罰金，以新臺幣壹仟元折│
│    │算壹日。                                                          │
├──┼─────────────────────────────────┤
│七  │癸○○於九十五年八月二日後某日，向綽號「阿呆」之友人故買贓物即陳雅│
│    │萍所有之手機一支（BENQ廠、序號000000000000000）。                 │
│    ├─────────────────────────────────┤
│    │刑法第三百四十九條第二項故買贓物罪                                │
│    ├─────────────────────────────────┤
│    │癸○○故買贓物，累犯，處有期徒刑參月，如易科罰金，以新臺幣壹仟元折│
│    │算壹日。                                                          │
├──┼─────────────────────────────────┤
│八  │癸○○於九十五年八月十九日後某日，向綽號「阿呆」之友人故買贓物即蘇│
│    │琬婷所有I-NODE廠590型銀色手機一支含SIM卡（門號0000000000）一張。  │
│    ├─────────────────────────────────┤
│    │刑法第三百四十九條第二項故買贓物罪                                │
│    ├─────────────────────────────────┤
│    │癸○○故買贓物，累犯，處有期徒刑參月，如易科罰金，以新臺幣壹仟元折│
│    │算壹日。                                                          │
└──┴─────────────────────────────────┘
附錄法條：
中華民國刑法第三百二十條
（普通竊盜罪、竊佔罪）
意圖為自己或第三人不法之所有，而竊取他人之動產者，為竊盜
罪，處五年以下有期徒刑、拘役或五百元以下罰金。
意圖為自己或第三人不法之利益，而竊佔他人之不動產者，依前
項之規定處斷。
前二項之未遂犯罰之。
中華民國刑法第三百四十九條
收受贓物者，處三年以下有期徒刑、拘役或五百元以下罰金。
搬運、寄藏、故買贓物或為牙保者，處五年以下有期徒刑、拘役
或科或併科一千元以下罰金。
因贓物變得之財物，以贓物論。


司法院資訊處製作；財團法人民間司法改革基金會備份。
